<!DOCTYPE html PUBLIC "-//W3C//DTD XHTML 1.0 Transitional//EN" "http://www.w3.org/TR/xhtml1/DTD/xhtml1-transitional.dtd">
<html xmlns="http://www.w3.org/1999/xhtml">
<head>
	<meta http-equiv="Content-Type" content="text/html; charset=iso-8859-1" />
	<title>Ymmärrä suomea</title>
	<style type="text/css" media="all">@import "css/styles.css";</style>
	<script type="text/javascript" src="swfobject.js"></script>
</head>
<body class="font-medium">
	<div id="main-wrapper">
		<div id="topbar"></div>
		<div id="main-menu">
			<table cellspacing="0" cellpadding="0" border="0" class="add-links"><tr>
				<td class="item"><img class="raquo" src="i/raquo.gif" alt="" height="7" width="4" /><a href="/ymmarra/index.php?moduli=sanakirja">Sanakirja</a></td>
				<td class="item"><img class="raquo" src="i/raquo.gif" alt="" height="7" width="4" /><a href="/ymmarra/index.php?moduli=verbit">Verbiluettelo</a></td>
				<td class="item"><img class="raquo" src="i/raquo.gif" alt="" height="7" width="4" /><a href="/ymmarra/index.php?moduli=kielioppi">Kielioppi</a></td>
			</tr></table>
			<table cellspacing="0" cellpadding="0" border="0"><tr>
				<td class="item"><img class="raquo" src="i/raquo.gif" alt="" height="7" width="4" /><a href="/ymmarra/index.php">Etusivu</a></td>
				<td class="item"><img class="raquo" src="i/raquo.gif" alt="" height="7" width="4" /><a href="/ymmarra/index.php?moduli=tekstit">Lukutekstit</a></td>
			</tr></table>
		</div>
		<div id="content">
			<table cellspacing="0" cellpadding="0" border="0" id="content-wrapper"><tr>
				<td>
					<div id="left-menu">
												<div class="header-verb"><span>Verbit</span></div>
						<div class="menu">
								<div class="init"><a href="/ymmarra/index.php?moduli=verbit&kirjain=a">A</a></div>
								<div class="init"><a href="/ymmarra/index.php?moduli=verbit&kirjain=e">E</a></div>
								<div class="init"><a href="/ymmarra/index.php?moduli=verbit&kirjain=h">H</a></div>
								<div class="init"><a href="/ymmarra/index.php?moduli=verbit&kirjain=i">I</a></div>
								<div class="init"><a href="/ymmarra/index.php?moduli=verbit&kirjain=j">J</a></div>
								<div class="init"><a href="/ymmarra/index.php?moduli=verbit&kirjain=k">K</a></div>
								<div class="init"><a href="/ymmarra/index.php?moduli=verbit&kirjain=l">L</a></div>
								<div class="init"><a href="/ymmarra/index.php?moduli=verbit&kirjain=m">M</a></div>
								<div class="init"><a href="/ymmarra/index.php?moduli=verbit&kirjain=n">N</a></div>
								<div class="init"><a href="/ymmarra/index.php?moduli=verbit&kirjain=o">O</a></div>
								<div class="init"><a href="/ymmarra/index.php?moduli=verbit&kirjain=p">P</a></div>
								<div class="init"><a href="/ymmarra/index.php?moduli=verbit&kirjain=r">R</a></div>
								<div class="init"><a href="/ymmarra/index.php?moduli=verbit&kirjain=s">S</a></div>
								<div class="init"><a href="/ymmarra/index.php?moduli=verbit&kirjain=t">T</a></div>
								<div class="init"><a href="/ymmarra/index.php?moduli=verbit&kirjain=u">U</a></div>
								<div class="init"><a href="/ymmarra/index.php?moduli=verbit&kirjain=v">V</a></div>
								<div class="init"><a href="/ymmarra/index.php?moduli=verbit&kirjain=y">Y</a></div>
								<div class="init"><a href="/ymmarra/index.php?moduli=verbit&kirjain=Ä">Ä</a></div>
						</div>					</div>
				</td>
				<td>
					<div id="main-content">
						<div id="path">
							<a href=".">Etusivu</a> &gt; <a href="/ymmarra/index.php?moduli=verbit&kirjain=V">V</a>						</div>
													<h1>VALLATA</h1>
						<table cellspacing="0" cellpadding="0" border="0">
							<tr>
								<td colspan="2" style="padding-bottom:10px;"><strong>Aktiivin indikatiivi</strong></td>
							</tr>
							<tr>
								<td><pre>PREESENS                   
minä      valtaan          
sinä      valtaat          
hän       valtaa           
me        valtaamme        
te        valtaatte        
he        valtaavat        

PASSIIVI
          vallataan        

IMPERFEKTI                 
         valtasin          
         valtasit          
         valtasi           
         valtasimme        
         valtasitte        
         valtasivat        

PASSIIVI
         vallattiin        

PERFEKTI
olen     vallannut         
olet     vallannut         
on       vallannut         
olemme   vallanneet        
olette   vallanneet        
ovat     vallanneet        

PASSIIVI
on       vallattu          

PLUSKVAMPERFEKTI
olin     vallannut         
olit     vallannut         
oli      vallannut         
olimme   vallanneet        
olitte   vallanneet        
olivat   vallanneet        

PASSIIVI
oli      vallattu          
</pre></td>
								<td>&nbsp;&nbsp;&nbsp;</td>
								<td><pre>    KIELTOMUOTO
    en        valtaa
    et        valtaa
    ei        valtaa
    emme      valtaa
    ette      valtaa
    eivät     valtaa


    ei        vallata

   
    en        vallannut
    et        vallannut
    ei        vallannut
    emme      vallanneet
    ette      vallanneet
    eivät     vallanneet


    ei        vallattu


      en      ole vallannut
      et      ole vallannut
      ei      ole vallannut
      emme    ole vallanneet
      ette    ole vallanneet
      eivät   ole vallanneet


      ei      ole vallattu


      en    ollut  vallannut
      et    ollut  vallannut
      ei    ollut  vallannut
      emme  olleet vallanneet
      ette  olleet vallanneet
      eivät olleet vallanneet


      ei    ollut  vallattu
</pre></td>
							</tr>
						</table>
						<table cellspacing="0" cellpadding="0" border="0">
							<tr>
								<td colspan="2" style="padding-bottom:10px;"><strong>Aktiivin konditionaali</strong></td>
							</tr>
							<tr>
								<td><pre>PREESENS
minä     valtaisin         
sinä     valtaisit         
hän      valtaisi          
me       valtaisimme       
te       valtaisitte       
he       valtaisivat       

PASSIIVI
         vallattaisiin     

PERFEKTI
olisin   vallannut         
olisit   vallannut         
olisi    vallannut         
olisimme vallanneet        
olisitte vallanneet        
olisivat vallanneet        

PASSIIVI
olisi    vallattu          
</pre></td>
								<td>&nbsp;&nbsp;&nbsp;</td>
								<td><pre> 
     en          valtaisi
     et          valtaisi
     ei          valtaisi
     emme        valtaisi
     ette        valtaisi
     eivät       valtaisi


     ei          vallattaisi


      en olisi    vallannut
      et olisi    vallannut
      ei olisi    vallannut
      emme olisi  vallanneet
      ette olisi  vallanneet
      eivät olisi vallanneet


      ei olisi    vallattu
</pre></td>
							</tr>
						</table>
						<table cellspacing="0" cellpadding="0" border="0">
							<tr>
								<td colspan="2" style="padding-bottom:10px;"><strong>Aktiivin potentiaali</strong></td>
							</tr>
							<tr>
								<td><pre>PREESENS
minä     vallannen         
sinä     vallannet         
hän      vallannee         
me       vallannemme       
te       vallannette       
he       vallannevat       

PASSIIVI
         vallattaneen      

PERFEKTI
lienen   vallannut         
lienet   vallannut         
lienee   vallannut         
lienemme vallanneet        
lienette vallanneet        
lienevät vallanneet        

PASSIIVI
lienee   vallattu          
</pre></td>
								<td>&nbsp;&nbsp;&nbsp;</td>
								<td><pre> 
      en          vallanne
      et          vallanne
      ei          vallanne
      emme        vallanne
      ette        vallanne
      eivät       vallanne


      ei          vallattane


      en    liene vallannut
      et    liene vallannut
      ei    liene vallannut
      emme  liene vallanneet
      ette  liene vallanneet
      eivät liene vallanneet


      ei    liene vallattu
</pre></td>
							</tr>
						</table>
						<table cellspacing="0" cellpadding="0" border="0">
							<tr>
								<td colspan="2" style="padding-bottom:10px;"><strong>Aktiivin imperatiivi</strong></td>
							</tr>
							<tr>
								<td><pre>PREESENS

(sinä)   valtaa            
(hän)    vallatkoon        
(me)     vallatkaamme      
(te)     vallatkaa         
(he)     vallatkoot        

PASSIIVI
         vallattakoon      

PERFEKTI

ole      vallannut         
olkoon   vallannut         
olkaamme vallanneet        
olkaa    vallanneet        
olkoot   vallanneet        

PASSIIVI

olkoon   vallattu          
</pre></td>
								<td>&nbsp;&nbsp;&nbsp;</td>
								<td><pre> 

      älä         valtaa
      älköön      vallatko
      älkäämme    vallatko
      älkää       vallatko
      älkööt      vallatko


      älköön      vallattako



      älä ole       vallannut
      älköön olko   vallannut
      älkäämme olko vallanneet
      älkää olko    vallanneet
      älkööt olko   vallanneet



      älköön olko   vallattu
</pre></td>
							</tr>
						</table>
						<table cellspacing="0" cellpadding="0" border="0">
							<tr>
								<td colspan="2" style="padding-bottom:10px;"><strong>Verbin nominaalimuodot</strong></td>
							</tr>
							<tr>
								<td><pre>I INFINITIIVI              

Lyhyempi muoto:            
         vallata           

Pitempi muoto:             
         vallatakseni      
         vallataksesi
         vallatakseen
         vallataksemme
         vallataksenne
         vallatakseen

III  INFINITIIVI           

inessiivi    valtaamassa   
elatiivi     valtaamasta   
illatiivi    valtaamaan    
adessiivi    valtaamalla
abessiivi    valtaamatta   
instruktiivi valtaaman     
                           
Passiivi
instruktiivi vallattaman   
                           
                           
</pre></td>
								<td>&nbsp;&nbsp;&nbsp;</td>
								<td><pre> II INFINITIIVI

 inessiivi    vallatessa
 instruktiivi vallaten

 Passiivi
 inessiivi    vallattaessa






   IV INFINITIIVI

   nominatiivi  valtaaminen
   partitiivi   valtaamista
     

   I PARTISIIPPI 
   aktiivi      valtaava
   passiivi     vallattava

   II PARTISIIPPI 
   aktiivi      vallannut
   passiivi     vallattu
</pre></td>
							</tr>
						</table>

					</div>
				</td>
			</tr></table>		</div>
		<div id="footer"><a href="http://www.oph.fi/"><img src="i/oph_logo_ymmarrasuomea.gif" width="157" height="35" alt="OPH" /></a></div>
	</div>
</body>
</html>
